【裁判字號】    95,訴,3266
【裁判日期】    951130
【裁判案由】    毒品危害防制條例
【裁判全文】
臺灣板橋地方法院刑事判決              95年度訴字第3266號
公  訴  人  臺灣板橋地方法院檢察署檢察官
被      告  甲○○
上列被告因違反毒品危害防制條例案件，經檢察官提起公訴（95
年度毒偵字第6384號），被告於準備程序中對被訴之事實為有罪
陳述，本院合議庭裁定由受命法官獨任行簡式審判程序，並判決
如下：
   主   文
甲○○施用第一級毒品，累犯，處有期徒刑拾壹月。扣案注射針
筒壹支沒收。
    事  實
一、甲○○有偽造文書罪前科，民國91年間，又因施用第一、二
    級毒品案件，經本院以91年度訴字第1463號判決，分別判處
    有期徒刑7月、4月，應執行有期徒刑8 月確定；復於92年間
    ，因施用第一級毒品案件，經本院以92年度訴字第1889號判
    決，判處有期徒刑9月確定，並與前案判處應執行有期徒刑8
    月部分接續執行，於93年10月5 日假釋出監併付保護管束，
    迄93年11月16日假釋期滿，未經撤銷假釋視為執行完畢（據
    此，本件構成累犯）；又於95年間，因犯竊盜罪，經本院以
    95年度簡字第2656號判決，判處有期徒刑6 月；復於同年間
    ，因施用第一級毒品案件，經本院以95年度訴字第1954號判
    決判處有期徒刑10月，其間，曾於87年間，因施用毒品案件
    ，經臺灣臺北地方法院以87年度毒聲字第1351號裁定令入勒
    戒處所施以觀察、勒戒後，認有繼續施用毒品傾向，由同法
    院以87年度毒聲字第1608號裁定令入戒治處所施以強制戒治
    ，88年5 月24日停止戒治，所餘戒治期間付保護管束，迄同
    年12月6 日保護管束期滿未經撤銷保護管束，視為強制戒治
    執行完畢，由臺灣臺北地方法院檢察署檢察官於89年1 月14
    日以89年度戒毒偵字第20號為不起訴處分確定；又於91年間
    ，因施用毒品案件，經本院以91年毒聲字第2056號裁定令入
    戒治處所施以強制戒治，於92年5 月14日停止戒治，所餘戒
    治期間付保護管束，92年7 月14日保護管束期滿，視為強制
    戒治期滿，該次犯行並經臺灣板橋地方法院檢察署檢察官以
    91年度毒偵字第1668號提起公訴，經本院以上開91年度訴字
    第1463號判決判處有期徒刑7月、4月，應執行有期徒刑8 月
    確定；詎仍不知悔改，於前開強制戒治執行完畢後5 年內，
    竟又基於施用第一級毒品海洛因之犯意，於95年9 月12日晚
    間某時許，在其位於臺北縣板橋市○○街3巷5-3號住處，以
    將海洛因摻水置於針筒內注射身體之方式，施用海洛因1 次
    ，嗣於同年月13日凌晨零時46分許，在臺北縣板橋市○○路
    ○ 段89巷7弄1號住處為警查獲，並扣得其所有供本件施用海
    洛因所用之注射針筒1 支，嗣經警將所採集甲○○之尿液檢
    體送驗後呈施用海洛因後人體代謝物即嗎啡陽性反應。
二、案經臺北縣政府警察局海山分局移送臺灣板橋地方法院檢察
    署檢察官偵查後起訴。
    理  由
一、認定事實所憑之證據：
(一)、訊據被告對其在上揭時間、地點施用第一級毒品海洛因之
      事實，於本院審理中自白不諱，而其於95年9 月13日凌晨
      零時46分許為警查獲時，經警採集之尿液檢體送驗後，呈
      施用海洛因後人體代謝物之嗎啡陽性反應等情，有臺灣檢
      驗科技股份有限公司濫用藥物尿液檢驗報告附卷足憑（見
      95年度毒偵字第6384號偵查卷第53頁），此外，並有被告
      所有供本件施用海洛因所用之扣案之注射針筒1 支扣案為
      憑，足徵被告前開自白應與事實相符，可以採信。
(二)、次按觀察、勒戒或強制戒治執行完畢釋放後，5 年內再犯
      施用第一、二級毒品之罪者，檢察官應依法追訴，毒品危
      害防制條例第23條第2 項定有明文。查被告曾於87年間，
      因施用毒品案件，經臺灣臺北地方法院以87年度毒聲字第
      1351號裁定令入勒戒處所施以觀察、勒戒後，認有繼續施
      用毒品傾向，復由同法院以87年度毒聲字第1608號裁定令
      入戒治處所施以強制戒治，並於民國88年5 月24日停止戒
      治，所餘戒治期間付保護管束，迄同年12月6 日保護管束
      期滿，視為強制戒治執行完畢，由臺灣臺北地方法院檢察
      署檢察官於89年1 月14日以89年度戒毒偵字第20號為不起
      訴處分確定；又於91年間，因施用毒品案件，經本院以91
      年毒聲字第2056號裁定令入戒治處所施以強制戒治，於92
      年5 月14日停止戒治，所餘戒治期間付保護管束，於92年
      7 月14日保護管束期滿，視為強制戒治期滿，該次犯行並
      經臺灣板橋地方法院檢察署檢察官以91年度毒偵字第1668
      號提起公訴，由本院以上開91年度訴字第1463號判決判處
      有期徒刑7月、4月，應執行有期徒刑8 月確定等情，有臺
      灣臺北地方法院檢察署檢察官89年度戒毒偵字第20號不起
      訴處分書、臺灣板橋地方法院91年度毒偵字第1668號起訴
      書、本院91年度訴字第1463號判決書、臺灣高等法院被告
      前案紀錄表等附卷足參，是被告於強制戒治執行完畢後，
      5年內再犯本件施用毒品罪，亦甚明確。綜上所述，本件
      事證已明，被告犯行堪以認定。
二、應適用之法律、科刑審酌事由及沒收物之處理：
(一)、核被告所為，係犯毒品危害防制條例第10條第1 項之施用
      第一級毒品罪，其持有第一級毒品之低度行為，應為施用
      第一級毒品之高度行為所吸收，不另論罪。又被告有如事
      實欄所述之前科及刑之執行情形，有前開臺灣高等法院被
      告前案紀錄表附卷可參，其於徒刑之執行完畢後，5 年以
      內故意再犯本件有期徒刑以上之罪，為累犯，應依刑法第
      47條第1 項規定，加重其刑。
(二)、爰審酌被告已因施用毒品犯行而經觀察勒戒、強制戒治，
      及其甫因施用毒品案件，經本院以95年度訴字第1954號判
      決判處有期徒刑10月在案，竟仍再為本件施用毒品犯行，
      顯未知所戒慎，惟犯後坦承犯行，態度良好，並審酌其犯
      罪之動機、目的、施用期間、次數等一切情狀，量處如主
      文所示之刑，以示懲儆。
(三)、扣案注射針筒1 支，為被告所有，供本件施用海洛因犯罪
      所用之物，業經被告供陳在卷，爰依刑法第38條第1 項第
      2 款規定宣告沒收，併此敘明。
據上論斷，應依刑事訴訟法第273 條之1 第1 項、第299 條第1
項前段、毒品危害防制條例第10條第1項，刑法第11條前段、第
47條第1 項、第38條第1 項第2 款，判決如主文。
本案經檢察官郭季青到庭執行職務。
中    華    民    國    95    年    11    月    30    日
                  刑事第十九庭法  官  陳明偉
以上正本證明與原本無異。
如不服本判決應於送達後10日內向本院提出上訴狀。
                              書記官  陳慧儷
中    華    民    國    95    年    11    月    30    日
附錄本案論罪科刑法條全文
毒品危害防制條例第十條第一項
施用第一級毒品者，處六月以上五年以下有期徒刑。


司法院資訊處製作；財團法人民間司法改革基金會備份。
